【裁判字號】    97,訴,1007
【裁判日期】    970529
【裁判案由】    毒品危害防制條例
【裁判全文】
臺灣板橋地方法院刑事判決              97年度訴字第1007號
公  訴  人  臺灣板橋地方法院檢察署檢察官
被      告  甲○○
上列被告因違反毒品危害防制條例案件，經檢察官提起公訴（97
年度毒偵字第773 號），本院判決如下：
    主  文
甲○○施用第一級毒品，累犯，處有期徒刑捌月。又施用第二級
毒品，累犯，處有期徒刑陸月；扣案之第二級毒品甲基安非他命
貳包（合計驗餘淨重零點貳壹零捌公克）沒收銷燬之。應執行有
期徒刑壹年；扣案之第二級毒品甲基安非他命貳包（合計驗餘淨
重零點貳壹零捌公克）沒收銷燬之。
    事  實
一、甲○○前因施用毒品案件，經裁定送觀察、勒戒，於民國九
    十年三月八日執行觀察、勒戒完畢釋放，並由臺灣板橋地方
    法院檢察署檢察官以九十年度毒偵字第一０四四號為不起訴
    處分。其嗣於九十四年五月間施用第一級、第二級毒品，經
    本院以九十四年度訴字第二四０三號判決判處有期徒刑八月
    、五月，又犯妨害公務罪，經本院以九十四年度簡字第五六
    ０四號判決判處有期徒刑五月，上開三罪經定應執行刑有期
    徒刑一年四月，於九十六年一月十八日縮短刑期執行完畢。
    詎猶不知悔改，基於施用第一級毒品海洛因之犯意，於九十
    七年一月六日下午三、四時許，在停放於臺北縣三峽鎮○道
    路旁之車輛內，以將海洛因捲入香菸內燃燒吸食煙霧之方式
    ，施用海洛因一次。其另基於施用第二級毒品甲基安非他命
    之犯意，於九十七年一月六日晚間六時許，在臺北縣三峽鎮
    ○○路黃昏市場公廁內，以燒烤吸食煙霧之方式，施用甲基
    安非他命一次。嗣於九十七年一月七日中午十二時三十分許
    ，在臺北縣鶯歌鎮○○路二二０號前為警查獲，並扣得甲○
    ○所有之甲基安非他命二包（合計驗餘淨重零點二一０八公
    克）。
二、案經臺北縣政府警察局三峽分局移送臺灣板橋地方法院檢察
    署檢察官偵查起訴。本院於準備程序進行中，被告甲○○就
    被訴事實為有罪之陳述，經告知簡式審判程序之旨，並聽取
    公訴人、被告之意見後，本院合議庭裁定由受命法官獨任進
    行簡式審判程序。
    理  由
一、上揭犯罪事實，業據被告於本院準備程序、審理時均自白不
    諱，其於九十七年一月七日為警查獲後採集之尿液檢體，經
    送驗結果，確呈嗎啡、甲基安非他命陽性反應，有臺灣檢驗
    科技股份有限公司九十七年一月二十九日濫用藥物檢驗報告
    、姓名代碼對照表各一件在卷可憑（見偵查卷第二十九頁、
    第三十六頁）。又扣案之白色透明結晶物二包，淨重分別為
    零點一五六公克、零點零五五公克，各取零點０００一公克
    鑑驗，結果確為甲基安非他命，合計驗餘淨重零點二一０八
    公克之事實，另有交通部民用航空局航空醫務中心毒品鑑定
    書一份在卷可稽（見偵查卷第三十七頁），並有前開甲基安
    非他命二包扣案可證，足認被告之自白與事實相符。再者，
    被告前因施用毒品案件，經裁定送觀察、勒戒，於九十年三
    月八日執行觀察、勒戒完畢釋放，並由臺灣板橋地方法院檢
    察署檢察官以九十年度毒偵字第一０四四號為不起訴處分，
    嗣又於九十四年五月間施用第一級、第二級毒品，經本院以
    九十四年度訴字第二四０三號判決判處罪刑等情，有臺灣高
    等法院被告前案紀錄表一份在卷可考，則被告本案施用第一
    級、第二級毒品犯行，已非屬毒品危防制條第二十條第三項
    所稱「五年後再犯」之情形，即應由檢察官依法追訴（最高
    法院九十五年度臺非字第五九號判決參照）。從而本件事證
    明確，被告犯行堪予認定。
二、核被告所為，係犯毒品危害防制條例第十條第一項之施用第
    一級毒品罪，及同條第二項之施用第二級毒品罪。被告為施
    用而持有海洛因、甲基安非他命之低度行為，分別為施用之
    高度行為所吸收，均不另論罪。被告前因施用毒品案件，經
    本院以九十四年度訴字第二四０三號判決判處有期徒刑八月
    、五月，又犯妨害公務罪，經本院以九十四年度簡字第五六
    ０四號判決判處有期徒刑五月，上開三罪經定應執行刑有期
    徒刑一年四月，於九十六年一月十八日縮短刑期執行完畢乙
    節，有臺灣高等法院被告前案紀錄表一份在卷可考，其受有
    期徒刑之執行完畢，五年內故意再犯本件有期徒刑以上之二
    罪，均為累犯，皆應依法加重其刑。所犯上開二罪，犯意各
    別，行為互殊，應分論併罰。爰審酌被告素行非端，前已因
    施用毒品獲得不起訴處分之寬典，又經法院論罪科刑，均猶
    不知遠離毒害，顯然漠視法令之禁制，惟坦承犯行之犯後態
    度，暨其犯罪之動機、目的、所生危害等一切情狀，分別量
    處如主文所示之刑，並定其應執行刑。扣案之甲基安非他命
    二包（合計驗餘淨重零點二一０八公克），應依毒品危害防
    制條例第十八條第一項前段之規定諭知沒收銷燬之。
三、如不服本判決，得自收受送達之日起十日內，向本院提出上
    訴。
據上論斷，應依刑事訴訟法第二百七十三條之一第一項、第二百
九十九條第一項前段，毒品危害防制條例第十條第一項、第二項
、第十八條第一項前段，刑法第十一條前段、第四十七條第一項
、第五十一條第五款，判決如主文。
本案由檢察官丙○○、乙○○提起公訴，經檢察官林珮菁到庭執
行職務。
中    華    民    國    97    年    5     月    29    日
                  刑事第九庭?法?官  劉元斐
上列正本證明與原本無異。
如不服本判決，應於判決送達後十日內敘明上訴理由，向本院提
出上訴狀（應附繕本）。
                              書記官  張懿端
中    華    民    國    97    年    5     月    29    日
附錄本案論罪科刑所引法條
毒品危害防制條例第十條
施用第一級毒品者，處六月以上五年以下有期徒刑。
施用第二級毒品者，處三年以下有期徒刑。


司法院資訊處製作；財團法人民間司法改革基金會備份。
